# 陈老师，需在汇算清缴时享受的税收优惠在中报时可否做纳税调整

提问人：chdsx 时间：2015-12-04 21:42:22
最近税总发了《企业所得税优惠政策事项办理办法》，明确了哪些税收优惠在预缴时享受，还是在汇算清缴时享受，比如研发费用加计扣除需在汇算清缴时享受，那么中报时我们计算所得税是不是也不能做加计扣除？但这样是否符合权责发生制？

回答人：chenyiwei
关键是在中期报告期末，能否对最终汇算清缴时能够享受到该优惠有足够的把握（一般至少要求“基本确定”）。如果在汇算清缴时的备案过程中仍有较大不确定性的，则不建议在中期报告中就体现出该优惠的影响。

提问人：chdsx 时间：2015-12-05 12:36:46
可否先做为递延所得税资产确认，在年报时转回

回答人：chenyiwei
也是同理。确认递延所得税资产的条件是基本确定年末汇算清缴时会因为该项优惠而少缴税款。